臺灣高等法院高雄分院刑事判決　　　　 100年度上訴字第50號
上　訴　人
即　被　告　蘇義夫
上列上訴人因違反藥事法案件，不服臺灣高雄地方法院99年度審
訴字第3343號中華民國99年11月30日第一審判決（起訴案號：臺
灣高雄地方法院檢察署99年度偵字第26999 號），提起上訴，本
院判決如下：
     主  文
上訴駁回。
     理  由
一、按不服地方法院之第一審判決而上訴者，須提出上訴書狀，
    並應敘述具體理由，上訴書狀未敘述上訴理由者，應於上訴
    期間屆滿後20日內補提理由書於原審法院。逾期未補提者，
    原審法院應定期間先命補正。但上訴書狀已敘述理由，惟所
    敘述者非屬具體理由，則屬不符上訴之法定程式，由第二審
    法院以其上訴不合法律上程式，判決駁回，不生定期命補正
    之問題，刑事訴訟法第350 條第1 項、第361 條、第362 條
    、第367 條定有明文。
二、按上開所稱具體理由，係指須就不服之判決為具體之指摘而
    言，如僅泛稱原判決認事用法不當或採證違法、判決不公等
    ，均非具體理由（法院辦理刑事訴訟案件應行注意事項第16
    2 點參照）；復按所謂具體理由，必係依據卷內既有訴訟資
    料或提出新事證，指摘或表明第一審判決有何採證認事、用
    法或量刑等足以影響判決本旨之不當或違法，而構成應予撤
    銷之具體事由，始克當之（例如：依憑證據法則具體指出所
    採證據何以不具證據能力，或依憑卷證資料，明確指出所為
    證據證明力之判斷如何違背經驗、論理法則）；倘僅泛言原
    判決認定事實錯誤、違背法令、量刑失之過重或輕縱，而未
    依上揭意旨指出具體事由，或形式上雖已指出具體事由，然
    該事由縱使屬實，亦不足以認為原判決有何不當或違法者（
    例如：對不具有調查必要性之證據，法院未依聲請調查亦未
    說明理由，或援用證據不當，但除去該證據仍應為同一事實
    之認定），皆難謂係具體理由，俾與第二審上訴制度旨在請
    求第二審法院撤銷、變更第一審不當或違法之判決，以實現
    個案救濟之立法目的相契合，並節制濫行上訴」（最高法院
    97年度台上字第892 號判決意旨參照）。是如上訴理由書狀
    並未依據卷內訴訟資料，具體指摘原判決認事用法有何違法
    或不當之情形，即屬上訴未敘述具體理由。
三、上訴人即被告蘇義夫因犯藥事法第83條第1 項之販賣禁藥罪
    ，經原審判處有期徒刑3 月。經被告於99年12月9 日具狀提
    起上訴，理由略以：「被告及妻均屬殘障且年邁（提出殘障
    手冊影本），僅能以小生意營生，被告犯後已知悔悟，其妻
    又因腦中風必須復建（提出診斷證明書），而被告之子、媳
    現又離婚（提出離婚協議書影本），三位幼小孫子尚待被告
    幫忙扶養、接送上下學，被告倘入獄服刑，將使家庭陷入困
    境，請能從輕量刑，並准許易科罰金或緩刑之判決」云云。
四、按法院對有罪被告之科刑，為符合罪刑相當之原則，以求個
    案裁判之妥當性，自應就該繫屬之個案依刑法第57條規定，
    審酌行為人及其行為等一切情狀，為整體之評價，使罪刑相
    當，輕重得宜（最高法院91年度台上字第5317號判決要旨參
    照）；又關於刑之量定，係實體法上賦予法院得為自由裁量
    之事項，倘其未有逾越法律所規定之範圍，或濫用其權限，
    即不得任意指摘為違法（最高法院75年台上字第7033號判例
    要旨足參）；另緩刑之宣告，除應具備同法第74條所定條件
    外，並須有可認為以暫不執行刑罰為適當之情形，始得為之
    ，亦屬法院裁判時得依職權自由裁量之事項，當事人不得以
    原審未諭知緩刑指為違背法令（最高法院72年台上字第6696
    號判例要旨參照）。
五、經查：
(一)、被告蘇義夫所犯藥事法第83條第1 項之販賣禁藥罪，經原判
    決審酌被告前於99年2 月6 日已因販賣禁藥為臺北市衛生局
    查獲，有臺灣臺北地方法院檢察署檢察官99年度偵字第1389
    1 號起訴書附卷可參，竟仍因貪圖小利，轉往高雄市○○區
    ○○路旁欣欣市場內販賣禁藥，妨礙政府對輸入我國藥品管
    理之秩序，亦對國民健康造成潛在侵害，所為殊值非難，惟
    念及被告犯後坦承犯行，尚知悔悟，併考量被告係擺攤零售
    、賺取微薄差價利潤，並非大盤販賣，所生危害有限等一切
    情狀，量處如上開所示之刑，經核並無罪刑不相當，亦無輕
    重失衡違反平等、比例等原則之情。
(二)、被告蘇義夫所犯藥事法第83條第1 項之販賣禁藥罪，係屬最
    重本刑為7 年以下有期徒刑之罪，核與刑法第41條第1 項規
    定「犯最重本刑為5 年以下有期徒刑以下之刑之罪」之易科
    罰金要件不符，且被告現因上開販賣禁藥另案於臺灣臺北地
    方法院99年度訴字第1820號審理中，有臺灣高等法院被告前
    案紀錄表在卷可參，自難認被告所犯本件之罪有何暫不執行
    刑罰為適當之情形，依據上開說明，原審未併予宣告緩刑，
    亦無不當。此外，被告所提之其他上訴理由均屬其個人或家
    庭狀況等情，均無從據以認定原審對於被告之上開量刑，有
    何輕重失衡違反平等、比例等原則之情。
六、綜上所述，被告蘇義夫形式上提出之上開上訴理由及所附之
    殘障手冊影本、診斷證明書、離婚協議書影本，均不足以認
    為原判決關於量刑或未予緩刑宣告之自由裁量行使，有何未
    合乎法律之目的，違背內部性界限，而屬權利濫用之違法，
    或違反比例原則、平等原則、公平正義等法則；又被告上訴
    理由並未提出新事證指摘或表明原判決量刑有何不當或違法
    ，而構成應予撤銷之具體事由，且被告於上訴期間屆滿後之
    20日內（被告於99年12月7 日收受原審判決，見原審卷第34
    頁），未再補提其他上訴具體理由，則被告之上訴自與刑事
    訴訟法第361 條第2 項所稱「具體理由」顯非相當，足認被
    告之上訴，違背法律上之程式，爰不經言詞辯論，逕行判決
    駁回上訴。
中    華    民    國   100    年    2     月    22    日
              刑事第三庭    審判長法  官  莊崑山
                                  法  官  唐照明
                                  法  官  張意聰
以上正本證明與原本無異。
如不服本判決應於收受本判決後10日內向本院提出上訴書狀，其
未敘述上訴理由者，並得於提起上訴後10日內向本院補提理由書
狀（均須按他造當事人之人數附繕本）「切勿逕送上級法院」。
中    華    民    國   100    年    2     月    22    日
                                  書記官  王秋淑